臺灣桃園地方法院刑事判決　　　　　　　　　　　　九十二年度訴字第一七三八號
　　公　訴　人　臺灣台南地方法院檢察署檢察官
　　被　　　告　未○○
　　　　　　　　酉○○
　　　　　　　　戊○○
　　　　　　　　乙○○
　　右二人共同
　　選任辯護人　金鑫律師
　　被　　　告　Ａ○○
　　　　　　　　黃○○
　　　　　　　　Ｈ○○
　　　　　　　　壬○○○
　　　　　　　　宙○○
　　　　　　　　子○○
　　　　　　　　Ｅ○○
　　　　　　　　地○○
　　　　　　　　Ｇ○
　　　　　　　　己○○○
　　　　　　　　丑○○
　　　　　　　　申○○
　　　　　　　　丙○○○
　　　　　　　　戌○○
　　　　　　　　Ｉ○○
　　　　　　　　卯○○
　　　　　　　　丁○○
　　　　　　　　癸○○
　　　　　　　　辰○○
　　　　　　　　宇○○
　　　　　　　　庚○○
　　　　　　　　亥○○
　　　　　　　　張婉莉
　　　　　　　　Ｊ○○
　　　　　　　　Ｆ○○
　　　　　　　　Ｂ○○
　　　　　　　　午○○
　　　　　　　　巳○○
　　　　　　　　寅○○
　　　　　　　　Ｃ○○
　　　　　　　　Ｄ○○
　　　　　　　　辛○○
　　　　　　　　甲○○
　　　　　　　　天○○
　　　　　　　　玄○○
右列被告因違反毒品危害防制條例案件，經檢察官提起公訴（臺灣臺南地方法院檢察
署九十二年度偵字第六０二六、六０二七、七七一０、一二０五九號），本院判決如
左：
    主  文
本件公訴不受理。
    理  由
一、公訴意旨略以：被告未○○因得知被告酉○○有門路可由澳洲購得液態第三級毒
    品愷他命（俗稱Ｋ他命）製品，乃計畫私運該液態愷他命製品進口後，抽出愷他
    命成分轉售牟利，遂於民國九十二年四月底，與被告酉○○謀議，委託被告酉○○向澳洲某公司訂購液態愷他命製品，每瓶由被告酉○○賺取新台幣（下同）一
    百元，被告酉○○因有厚利可圖，遂應允而向澳洲某公司訂購五千瓶（每瓶容量
    50cc）液態愷他命製劑。被告未○○為順利將該大批液態愷他命運輸入境，乃向
    經由被告酉○○介紹而認識之弘鼎旅行社負責人被告戊○○及領隊被告乙○○稱
    ：請為渠招募三、四十名團員之澳洲旅行團，伊願負擔全部團費（按每人約二萬
    六千元），惟參加之團員均須為渠攜帶精油禮盒（按實為液態愷他命）入境等語
    。被告戊○○、乙○○即以此條件，招得被告Ｈ○○、宙○○、壬○○○、子○○、Ｅ○○、地○○、Ｇ○、己○○○、丑○○、申○○、丙○○○、陳春菊、
    Ｉ○○、卯○○、丁○○、李懷雲、辰○○、宇○○、庚○○、亥○○、張婉莉
    、顏雅方、Ｆ○○、Ｂ○○、午○○、巳○○、寅○○、Ｃ○○、Ｄ○○、辛○○、甲○○、天○○、玄○○等三十三名團員（以下簡稱Ｈ○○等三十三名團員
    ），於九十二年五月七日二十二時十分，由被告乙○○領隊搭機前往澳洲，被告
    戊○○亦同行。被告未○○、酉○○則於同月四日分別由女友被告Ａ○○、黃○○陪同先行出境飛往澳洲。被告酉○○於九十二年五月五日下午十七時許，囑人
    將其為被告未○○訂購之液態愷他命送至被告未○○下塌位於黃金海岸之某旅館
    ，被告未○○即於翌（六）日起，在被告酉○○、Ａ○○、黃○○之幫助下，共
    同將前述液態愷他命分裝於被告未○○預先請人代購之塑膠瓶（每瓶裝250cc）
    ，並於瓶身外貼上被告未○○自備之貼紙及收縮膜後，每六瓶裝成一盒，計分裝
    一千零十九瓶，裝在一百七十個禮盒內（其中有一盒僅裝五瓶）。分裝完成後，
    被告未○○於同月十一日二十二時許，以手機與被告戊○○聯絡，詢明其旅行團
    住宿處，約二十分鐘後，便將前述一百七十盒液態愷他命送至位於黃金海岸之某
    飯店，交付被告戊○○，被告戊○○自己留下五盒（含其中僅五瓶那一盒），其
    餘則交代被告乙○○分發予被告Ｈ○○等三十三名團員，每人五盒，分散運送回
    國（其中被告亥○○事後交一盒由被告天○○代為攜帶入關）。被告Ｈ○○等三
    十三名團員及被告戊○○各攜帶前述數量液態愷他命由被告乙○○帶隊會同被告
    未○○、Ａ○○等人於九十二年五月十二日十七時搭乘長榮ＢＲ－三一六號班機
    ，入境桃園中正機場時，於十八時許，在中正機場二期航廈入境檢查室，為檢察
    官指揮員警會同海關人員當場查獲，扣得前揭液態愷他命一百七十盒（計一千零
    十九瓶，每瓶約250cc，總容量約二五五公升，重量約二百四十公斤）。 被告酉
    ○○、黃○○則於同月二十一日二十一時三十分另搭乘長榮ＢＲ－二三八號班機
    由中正機場入境時，經警查獲。案經台北市政府警察局士林分局、內政部警政署
    刑事警察局移送及臺灣臺南地方法院檢察署檢察官自動檢舉偵查起訴。因認被告
    未○○、酉○○涉犯毒品危害防制條例第四條第三項之運輸第三級毒品罪嫌，被
    告Ａ○○、黃○○、乙○○、戊○○及Ｈ○○、壬○○○、宙○○、子○○、Ｅ
    ○○、地○○、Ｇ○、己○○○、丑○○、申○○、丙○○○、戌○○、Ｉ○○
    、卯○○、丁○○、癸○○、辰○○、宇○○、庚○○、亥○○、張婉莉、Ｊ○○、Ｆ○○、Ｂ○○、午○○、巳○○、寅○○、Ｃ○○、Ｄ○○、辛○○、甲○○、天○○、玄○○涉犯毒品危害防制條例第四條第三項之運輸第三級毒品罪
    之幫助犯。
二、按案件起訴之程序違背規定者，應諭知不受理之判決。刑事訴訟法第三百零三條
    第一款定有明文。又「檢察官之職權如左：(一)實施偵查、提起公訴、實行公訴、
    協助自訴、擔當自訴及指揮刑事裁判之執行。(二)其他法令所定職務之執行。」、
    「檢察官應於其所配置之法院管轄區域內執行職務。但遇有緊急情形時，不在此
    限。」法院組織法第六十條、第六十二條亦分別有明文規定。故檢察官「提起公
    訴」職權之行使，因「提起公訴」之行為，既無法院組織法第六十二條但書所列
    「緊急情形」，亦無刑事訴訟法第二百五十條但書所示「急迫情形」，因之自應
    由檢察官向所配置之法院為之。又檢察官知有犯罪嫌疑而不屬其管轄，或於開始
    偵查後，認為案件不屬其管轄者，應即分別通知，或移送該管檢察官。刑事訴訟
    法第二百五十條前段亦有明定。雖檢察一體及檢察機關不可分之原則於檢察官執
    行偵查職務時固應適用，惟依法院組織法第六十一條規定：檢察官對於法院獨立
    行使職權。換言之，檢察官對法院行使職權，並非以檢察機關或全體檢察官名義
    為之，而檢察機關內部之指揮、監督尤不得任意影響管轄區域法院之劃分。否則
    法院組織法第五十八條、六十一條、六十二條，及刑事訴訟法第二百五十條、二
    百六十四條之規定，將形同具文。從而檢察官於偵查中倘認其案件不屬其管轄卻
    未通知或移送該管檢察官，而逕向其管轄區域以外之法院起訴，其起訴之程式顯
    然違背規定。
三、本案被告未○○等違反毒品危害防制條例案件，於九十二年五月十二日十八時許
    ，在桃園縣大園鄉○○○路九號即中正機場二期航廈（本院轄區）為警查獲，經
    臺北市政府警察局士林分局移送臺灣桃園地方法院檢察署檢察官偵查，經該管檢
    察官偵查後，以本案被告之住所地雖均在台北市、台北縣等地，惟犯罪地在桃園
    縣，雖有管轄權，惟被告未○○所犯同一案件已由臺灣臺南地方法院檢察署檢察
    官以九十二年度他字第二四四號指揮偵辦中，為免偵查兩岐，並徵得前案承辦檢
    察官同意等為由，呈請臺灣高等法院檢察署檢察長移轉臺灣臺南地方法院檢察署
    管轄（見臺灣桃園地方法院檢察署九十二年偵字第八八四０號卷第三七六頁），
    經臺灣高等法院檢察署檢察長同意並令轉臺灣臺南地方法院檢察署偵查，惟臺灣
    臺南地方法院檢察署檢察官偵查後，如認所配置之法院即臺灣臺南地方法院就本
    案無管轄權，即應再依前開程序呈請臺灣高等法院檢察署檢察長移轉他檢察署管
    轄，始符規定，乃臺灣臺南地方法院檢察署檢察官未為上開移轉管轄，逕向非其
    配置之法院即本院提起公訴，其起訴程序顯然違背規定，爰不經言詞辯論，逕為
    不受理之判決。
據上論斷，應依刑事訴訟法第三百零三條第一款、第三百零七條，判決如主文。
中華        民        國    九十三    年    二      月    二      日
                                    臺灣桃園地方法院刑事第九庭
                                          審判長法  官  林明洲
                                                法  官  林春鈴
                                                法  官  黃斯偉
右正本證明與原本無異。
如不服本判決，應於判決送達後十日內向本院提出上訴狀( 應附繕本 )，上訴於
臺灣高等法院。
                                               書記官   李珈慧
中      華        民        國    九十三年    二      月    五     日
